【裁判字號】    90,訴,1272
【裁判日期】    900620
【裁判案由】    偽造文書
【裁判全文】
臺灣臺中地方法院刑事判決                          九十年度訴字第一二七二號
    公  訴  人  臺灣臺中地方法院檢察署檢察官
    被      告  甲○○
右被告因偽造文書案件，經檢察官提起公訴 (九十年度偵字第八一四七號），本院判
決如左：
      主  文
甲○○連續行使偽造私文書，足以生損害於他人，處有期徒刑柒月。扣案之偽造信用
卡貳張，均沒收。
    事  實
一、甲○○於民國 (下同）九十年三月間，見自由時報上刊登「你購物我刷卡」之廣
    告，竟意圖為自己不法之所有，依該廣告之電話與一名真實姓名、年籍不詳，綽
    號「小陳」之成年男子聯絡，並以每張新臺幣 (下同）八千元之代價，向綽號「
    小陳」之男子購買二張偽造信用卡。綽號「小陳」之男子隨即於九十年三月十一
    日十八時許，在高雄市○○路與中山路口交付甲○○偽造之玉山銀行卡號000
    0000000000000號之未簽名信用卡 (該卡號實係屬於乙○○所領用
    之玉山銀行信用卡）、及慶豐銀行卡號0000000000000000號之
    未簽名信用卡 (該卡號實係屬於何鐘所領用之第一銀行信用卡）各一張。甲○○
    取得上開偽造信用卡後，即基於概括之犯意，連續先後二次，在該二張信用卡後
    面之簽名欄內，偽簽「林進男」之署押，依信用卡特約，即成林進男已領用已上
    開二張信用卡，及特約商店應憑留存簽名字跡檢核持卡人身分之證明，使居於發
    卡銀行代理人地位之特約商店有誤認甲○○即係上開信用卡之合法持卡人林進男
    ，並同意消費，而後由上開卡號實際所屬銀行墊付消費款項，再向林進男或上開
    卡號真正持卡人乙○○、何國鐘催討之虞，足以生損害於玉山銀行、第一銀行、
    特約商店、林進男、乙○○、何國鐘。甲○○旋於九十年三月十三日二十一時許
    ，前往台中市○區○○路一段三四三、三四五號之「全國電子專賣店」，持上開
    偽造玉山銀行之信用卡，向全國電子專賣店之店員林育璋施用詐術，欲使林育璋
    以為甲○○即係上開偽造玉山銀行之信用卡之合法持卡人，以遂其持上開偽造玉
    山銀行信用卡購買先鋒牌ＤＶＤ─五三五型音響一台之目的，然為該店職員林育
    璋發現檢查碼不符而報警處理，始查獲上情，並扣得上開偽造之信用卡二張。甲
    ○○上開詐欺犯行因而未得逞。
二、案經臺中市警察局第一分局報請臺灣臺中地方法院檢察署檢察官偵查起訴。
    理  由
一、右揭犯行業據被告迭在警訊中、在檢察官訊問時及在本院審理時坦承不諱，核與
    證人即「全國電子專賣店」之職員林育璋、被害人乙○○、何國鐘證述情節相符
    ，並有偽造之玉山銀行、慶豐銀行之信用卡各一張扣案可資佐證，復有被害人何
    國鐘、乙○○之真正信用卡影本附卷可稽，當屬可信。右揭犯行，事證明確，洵
    堪認定。
二、按信用卡係藉機器或電腦之處理而顯示紀錄，以表示發卡銀行授權持卡人持卡消
    費之證明，而被授權之持卡人於在信用卡背面簽名後，係表示被授權人已領用信
    用卡及特約商店應以信用卡背面之簽名字跡檢核持卡人之身分，故在信用卡背面
    簽名，應係刑法第二百二十條第二項準私文書。被告在上開偽造之信用卡背面簽
    名，並持其中一張信用卡詐欺取財未遂，使居於發卡銀行代理人地位之特約商店
    有誤認甲○○即係上開信用卡之合法持卡人林進男，並同意消費，而後由上開卡
    號實際所屬銀行墊付消費款項，再向林進男或上開卡號真正持卡人乙○○、何國
    鐘催討之虞，足以生損害於玉山銀行、第一銀行、特約商店、林進男、乙○○、
    何國鐘，核被告所為，就玉山銀行信用卡部分，係犯刑法第二百十六條、第二百
    二十條第二項、第二百十條之行使偽造準私文書罪、刑法第三百三十九條第三項
    、第一項之詐欺取財未遂，就慶豐銀行信用卡部分，係犯刑法第二百二十條第二
    項、第二百十條之行使偽造準私文書罪。其偽造署押之行為係偽造準私文書之階
    段行為，而在玉山銀行信用卡簽名欄偽造準私文書之低度行為，復為行使偽造準
    私文書之高度行為所吸收 (玉山銀行信用卡部分），均不另論罪。因被告偽造玉
    山銀行信用卡準文書行為與偽造慶豐銀行信用卡準文書之行為，足以生損害於各
    該卡號所屬之二個不同發卡銀行及二個真正持卡人，係分別侵害數個法益，並非
    繼續侵害相同一個法益，故其偽造玉山銀行信用準文書及偽造慶豐銀行信用準文
    書之行為，應各別論罪。其先後偽造慶豐銀行信用卡準私文書及行使偽造之玉山
    銀行信用卡準文書犯行，時間密接且犯罪構成要件相同，顯係基於概括犯意所為
    ，為連續犯，應依刑法第五十六條之規定，論以刑法第二百十六條、第二百二十
    條第二項、第二百十條之行使偽造準私文書罪一罪，並依法加重其刑。其所犯上
    開行使偽造準私文書、詐欺取財未遂二罪間，有方法結果之牽連關係，應依刑法
    第五十五條規定，從一重之刑法第二百十六條、第二百二十條第二項、第二百十
    條之行使偽造準私文書罪處斷。查被告有工作能力，竟不思上進，欲以偽造信用
    卡消費，資以滿足物慾，其行為之動機並無堪堪憫恕之處，爰審酌上情及其犯後
    態度等一切情狀，量處如主文所示之刑，以示懲儆。
三、扣案之上開偽造之信用卡二張為被告所有供犯罪所用之物，業據被告陳明在卷，
    爰依法宣告沒收。至信用卡背面由被告所偽造之「林進勇」簽名二個，因該偽造
    之署押，已屬於偽造信用卡之一部分，而該信用卡既經宣告沒收，自無庸另為沒
    收之諭知。
四、據上論斷，應依刑事訴訟法第二百九十九條第一項前段、刑法第五十六條、第二
    百十六條、第二百二十條第二項、第二百十條、第三百三十九條第三項、第一項
    、第五十五條、第三十八條第一項第二款、罰金罰鍰提高標準條例第一條前段，
    判決如主文。
中      華      民      國      九十      年      六      月    二十    日
                                臺灣臺中地方法院刑事第二庭
                                    法  官  羅  永  安
右正本證明與原本無異。
如不服本判決，應於送達後十日內向本院提出上訴狀（須附繕本），上訴於臺灣高等
法院臺中分院。
                                    書記官
中      華      民      國      九十      年      六      月    二十一  日
附錄本案論罪科刑實體法條文
刑法第二百二十條
在紙上或物品上之文字、符號、圖畫、照像，依習慣或特約，足以為表示其用意之證
明者，關於本章及本章以外各罪，以文書論。
錄音、錄影或電磁紀錄，藉機器或電腦之處理所顯示之聲音、影像或符號，足以為表
示其用意之證明者，亦同。
稱電磁紀錄，指以電子、磁性或其他無法以人之知覺直接認識之方式所製成之紀錄，
而供電腦處理之用者。
刑法第二百十條
偽造、變造私文書，足以生損害於公眾或他人者，處五年以下有期徒刑。
刑法第二百十六條
行使第二百十條至第二百十五條之文書者，依偽造、變造文書或登載不實事項或使登
載不實事項之規定處斷。
刑法第三百三十九條
意圖為自己或第三人不法之所有，以詐術使人將本人或第三人之物交付者，處五年以
下有期徒刑、拘役或科或併科一千元以下罰金。
以前項方法得財產上不法之利益或使第三人得之者，亦同。
前二項之未遂犯罰之。


司法院資訊處製作；財團法人民間司法改革基金會備份。
